臺灣屏東地方法院刑事判決　　　　　　　 94年度訴字第755號
公　訴　人　臺灣屏東地方法院檢察署檢察官
被　　　告　甲○○
選任辯護人　葉武侯律師
　　　　　　林易玫律師
　　　　　　洪士宏律師
上列被告因違反槍砲彈藥刀械管制條例案件，經檢察官提起公訴
（94年度偵字第2834號），本院判決如下：
    主  文
甲○○未經許可，持有可發射子彈具有殺傷力之改造手槍，處有
期徒刑貳年，併科罰金新台幣貳拾萬元，罰金如易服勞役，以罰
金總額與陸個月之日數比例折算，緩刑伍年。扣案之改造九二手
槍壹枝（槍枝管制編號：0000000000號）、改造掌心雷手槍壹枝
（槍枝管制編號：0000000000號）、口徑9MM 制式子彈顆、霰
彈子彈壹顆及彈殼貳拾顆、彈頭拾伍顆、底火拾壹顆、車床壹
台、鑽床壹台、鑽頭拾玖支、梅花扳手貳支、銅條貳支、扳手貳
支、六角扳手貳支、老虎鉗壹支、火藥貳包（合計重拾壹點陸公
克），均沒收。
    事　實
一、甲○○明知可發射子彈具有殺傷力之槍枝、子彈，為槍砲彈
    藥刀械管制條例所列管禁止持有之物，未經主管機關許可，
    不得持有之，竟因一時好奇並為獵鳥之用，而本於持有改造
    槍枝、子彈之犯意，於90年12月間某日，在屏東縣新園鄉新
    東村堤防上，各以新臺幣（下同）35,000元、20,000元之價
    格，向姓名、年籍不詳之成年男子買受仿BERETTA 廠92FS半
    自動手槍製造之玩具手槍換裝土造金屬槍管而成之改造手槍
    1 枝（俗稱改造九二手槍、槍枝管制編號：0000000000號）
    、由仿COLT廠CALIBER 25型半自動手槍製造之玩具手槍換裝
    土造金屬槍管改造而成之改造手槍1 枝（俗稱改造掌心雷手
    槍、槍枝管制編號：0000000000號），並附贈改造九二手槍
    子彈6 顆（具傷殺力之口徑9MM 制式子彈4 顆【鑑驗時試射
    1 顆】及不具殺傷力之口徑8.8MM 改造子彈1 顆、直徑8.9M
    M 土造子彈1 顆）、改造掌心雷手槍子彈4 顆（均不具殺傷
    力）、霰彈子彈1 顆（具殺傷力、口徑12GAGE制式霰彈）後
    ，甲○○旋將上開改造手槍、子彈藏放在其位於屏東縣新園
    鄉新東村中慶巷56之1 號住處，未經許可而持有之。嗣甲○
    ○認持附贈之上開改造九二手槍子彈獵鳥，火力未免太強，
    為製造火力較弱之子彈，遂基於製造子彈之犯意，於93年 6
    月間某日，在不詳地點以不詳價格購買彈殼23顆、彈頭15顆
    、底火11顆後，為製造符成改造九二手槍口徑之子彈，乃以
    其所有之鑽床對彈殼鑽洞，惟因口徑製作失敗而不遂。嗣於
    94年6 月8 日7 時40分許，為警持搜索票至甲○○上開住處
    搜索查獲，並扣得上開改造九二手槍、改造掌心雷手槍各 1
    支、九二手槍子彈6 顆（具傷殺力之口徑9MM 制式子彈4 顆
    【鑑驗時試射1 顆】及不具殺傷力之口徑8.8MM 改造子彈 1
    顆、直徑8.9M M土造子彈1 顆）、改造掌心雷手槍子彈4 顆
    （均不具殺傷力）、霰彈子彈1 顆（具殺傷力、口徑12GAGE
    制式霰彈）及其所有供製造子彈所用之彈殼23顆、彈頭15顆
    、底火11顆、車床1 台、鑽床1 台、鑽頭19支、梅花扳手 2
    支、銅條2 支、扳手2 支、六角扳手2 支、老虎鉗1 支、火
    藥2 包（合計重11.6公克），始知上情。
二、案經屏東縣警察局東港分局報請臺灣屏東地方法院檢察署檢
    察官偵查起訴。
    理  由
一、上開事實，迭據據被告甲○○於警詢、偵查中及本院審理時
    均坦承不諱，而扣案之九二手槍、改造掌心雷手槍各1 枝、
    九二手槍子彈6 顆、改造掌心雷手槍子彈4 顆、霰彈子彈 1
    顆，經送請內部政警政署刑事警察局以性能檢驗法、試射法
    鑑定結果為：一、送鑑九二手槍1 枝（槍枝管制編號：0000
    000000號），係由仿BERETTA 廠92FS半自動手槍製造之玩具
    手槍換裝土造金屬槍管而成之改造手槍，機械性能良好，可
    擊發口徑9MM 制式子彈，認具殺傷力。二、送鑑掌心雷手槍
    1 支（槍枝管制編號：0000000000號），係由仿COLT廠CALI
    BER 25型半自動手槍製造之玩具手槍換裝土造金屬槍管改造
    而成之改造手槍，機械性能良好，可供擊發適用子彈使用，
    認具殺傷力。三、送鑑九二手槍子彈5 顆，其中4 顆均係口
    徑9MM 制式子彈（試射1 顆），認均具殺傷力、另1 顆係玩
    具金屬彈殼加裝直徑約8.8MM 之金屬彈丸改造而成之改造子
    彈，經試射，可擊發，惟其發射動能不足，認不具殺傷力。
    四、送鑑掌心雷手槍子彈4 顆，均係玩具金屬彈殼加裝直徑
    約6MM 之金屬彈丸改造而成之改造子彈，採樣1 顆試射，可
    擊發，惟其發射動能不足，認均不具殺傷力。五、送鑑霰彈
    1 顆，係口徑12 GAGE 制式霰彈，認具殺傷力。六、送鑑改
    造子彈1 顆，係土造子彈，具直徑約8.9MM 之金屬彈頭，經
    試射，可擊發，惟其發射動能不足，認不具殺傷力等情，有
    該局94年6 月28日刑鑑字第0940093378號槍彈鑑定書1 份及
    槍枝照片11幀在卷可稽；又扣案之彈殼23顆、彈頭15顆、底
    火11顆，經送請內部政警政署刑事警察局以性能檢驗法鑑定
    結果為：一、送鑑彈頭15顆，分係土造金屬彈頭及玩具金屬
    彈頭。二、送鑑彈殼23顆，分係土造金屬彈頭及玩具金屬彈
    頭。三、送鑑底火11顆，分係土造底火連桿及玩具底火連桿
    等情，亦有該局94年7 月28日刑鑑字第0940111931號槍彈鑑
    定書1 份及彈藥照片3 幀在卷可按。上開鑑定結果，係鑑驗
    機關以其專業知識及精密儀器測試後所得之結論，自可憑信
    。此外，復有查獲現場照片28幀在卷可證，足見被告自白與
    事實相符，應可採信。從而，本件事證明確，被告犯行堪以
    認定。
二、按持有之繼續，為行為之繼續，亦即一經持有改造手槍，犯
    罪即已成立，其後之繼續持有，乃犯罪行為之繼續，而非犯
    罪狀態之繼續。刑法第2 條所稱之「行為後」係指最後行為
    終了之後。被告係自90年12月間某日起，持有上開改造九二
    手槍、改造掌心雷手槍，其持有改造手槍之時點雖係於94年
    1 月26日槍砲彈藥刀械管制條例修正公布施行前，然其持有
    行為繼續至94年6 月8 日為警查獲時止，其持有行為之終了
    既在該條例修正公布施行後，自無行為後法律變更可言，應
    適用修正後之槍砲彈藥刀械管制條例第8 條第4 項論處。故
    核被告所為，係犯槍砲彈藥刀械管制條例第8 條第4 項之未
    經許可持有可發射子彈具有殺傷力之改造手槍罪、同條例第
    12 條 第4 項之未經許可持有子彈罪及同條例第12條第1 項
    、第5 項之未經許可製造子彈未遂罪。公訴人認被告上開持
    有改造九二手槍、改造掌心雷手槍之行為，應依修正前之槍
    砲彈藥刀械管制條例第11條第4 項論處，容有誤會，併此敘
    明。被告1 個持有改造九二手槍1 枝、改造掌心雷手槍1 枝
    及口徑9MM 制式子彈4 顆、霰彈子彈1 顆之行為，同時時觸
    犯數罪名，為想像競合犯，應依刑法第55條前段規定，從一
    重論以槍砲彈藥刀械管制條例第8 條第4 項之未經許可，持
    有可發射子彈具有殺傷力之改造手槍罪。又被告製造子彈之
    目的，係為供其所持有之改造九二手槍之用，業據其供明在
    卷，是被告所犯未經許可持有可發射子彈具有殺傷力之改造
    手槍罪與未經許可持有子彈罪間，具有方法、目的之牽連關
    係，為牽連犯之裁判上一罪，應依刑法第55條後段規定，從
    一重論以未經許可持有可發射子彈具有殺傷力之改造手槍罪
    。起訴意旨雖認上開2 罪間，犯意各別，行為互異，應予分
    論併罰等語，惟經蒞庭檢察官當庭更正認係具牽連犯之裁判
    上一罪關係，本院自應予審理。又94年1 月26日公布施行之
    槍砲彈藥刀械管制條例第8 條第4 項規定，未經許可持有可
    發射子彈具有殺傷力之改造手槍罪，其法定最低刑度為3 年
    以上有期徒刑，然被告素行良好、年紀尚輕，且現已有正當
    工作，有在職證明1 紙附卷可佐，而其因智識程度不高，基
    於好奇心致罹此重典，且持有改造手槍、子彈期間，並未持
    之另犯他罪，情節尚非重大，情輕法重，縱予宣告法定最低
    刑度猶嫌過重，犯罪情狀顯可憫恕，爰依刑法第59條規定減
    輕其刑。爰審酌被告無任何前科之素行、智識程度不高、犯
    罪之動機、目的、持有改造手槍、子彈之手段、對社會治安
    及他人生命身體所生之危害、犯後坦認犯行，態度良好等一
    切情狀，量處如主文所示之刑，並就罰金部分諭知易服勞役
    之折算標準。又被告素行良好，前未曾受有期徒刑以上刑之
    宣告，有臺灣屏東地方法院檢察署刑案資料查註紀錄表及臺
    灣高等法院被告全國前案紀錄表各1 份在卷可參，其因一時
    短於思慮以致犯罪，且經此偵、審程序及科刑之教訓，應當
    知所警惕，而無再犯之虞，因認對被告所宣告之刑以暫不執
    行為適當，併宣告緩刑5 年，以啟自新。扣案之改造九二手
    槍、改造掌心雷手槍各1 枝及口徑9MM 制式子彈3 顆、霰彈
    子彈1 顆，均係違禁物，應依刑法第38條第1 項第1 款規定
    ，均宣告沒收；另扣案之彈殼23顆、彈頭15顆、底火11顆、
    車床1 台、鑽床1 台、鑽頭19支、梅花扳手2 支、銅條2 支
    、扳手2 支、六角扳手2 支、老虎鉗1 支、火藥2 包（合計
    重11 .6 公克），為被告所有供其製造子彈所用之物，併依
    刑法第38條第1 項第2 款規定，均宣告沒收。至經鑑驗試射
    已滅失之口徑9MM 制式子彈1 顆，自無庸再予宣告沒收；其
    餘扣案之口徑8.8MM 改造子彈1 顆、直徑8.9M M土造子彈1
    顆、改造掌心雷手槍子彈4 顆，經送鑑驗認均不具殺傷力，
    有前述鑑驗通知書在卷可按，均非屬違禁物，爰不另為沒收
    之諭知，附此敘明。
據上論斷，應依刑事訴訟法第299 條第1 項前段，槍砲彈藥刀械
管制條例第8 條第4 項、第12條第4 項、第12條第1 項、第5 項
，刑法第11條前段、第55條、第59條、第42條第3 項、第74條第
1 款、第38條第1 項第1 款、第2 款，罰金罰鍰提高標準條例第
2 條，現行法規所定貨幣單位折算新臺幣條例第2 條，判決如主
文。
本案經檢察官乙○○到庭執行職務。
中　　華　　民　　國　　94　　年　　9 　　月　　30　　日
              刑事第二庭  審判長法  官    羅森德
                                法  官    陳松檀
                                法  官    蘇碧珠
以上正本證明與原本無異。
如不服本判決應於收受本判決送達後10日內向本院提出上訴書狀
，其未敘述上訴理由者，並得於提起上訴後10日內向本院補提理
由書狀（均須按他造當事人之人數附繕本）「切勿逕送上級法院
」
中　　華　　民　　國　　94　　年　　9 　　月　　30　　日
                                書記官    賀燕花
附錄本判決論罪科刑法條
槍砲彈藥刀械管制條例第8條：
未經許可，製造、販賣或運輸鋼筆槍、瓦斯槍、麻醉槍、獵槍、
空氣槍或第4 條第1 項第1 款所定其他可發射金屬或子彈具有殺
傷力之各式槍砲者，處無期徒刑或5 年以上有期徒刑，併科新臺
幣1 千萬元以下罰金。
未經許可，轉讓、出租或出借前項所列槍枝者，處 5 年以上有期
徒刑，併科新臺幣 1 千萬元以下罰金。
意圖供自己或他人犯罪之用，而犯前二項之罪者，處無期徒刑或
 7 年以上有期徒刑，併科新臺幣 1 千萬元以下罰金。
未經許可，持有、寄藏或意圖販賣而陳列第 1 項所列槍枝者，處
 3 年以上10年以下有期徒刑，併科新臺幣700 萬元以下罰金。
第 1 項至第 3 項之未遂犯罰之。
槍砲彈藥刀械管制條例第12條：
未經許可，製造、販賣或運輸子彈者，處 1 年以上 7 年以下有
期徒刑，併科新台幣 500 萬元以下罰金。
未經許可，轉讓、出租或出借子彈者，處 6 月以上 5 年以下有
期徒刑，併科新台幣 300 萬元以下罰金。
意圖供自己或他人犯罪之用，而犯前二項之罪者，處 3 年以上
10 年以下有期徒刑，併科新台幣 700 萬元以下罰金。
未經許可，持有、寄藏或意圖販賣而陳列子彈者，處 5 年以下有
期徒刑，併科新台幣 300 萬元以下罰金。
第 1 項至第 3 項之未遂犯罰之。
